【裁判字號】    99,上訴,1436
【裁判日期】    991214
【裁判案由】    毒品危害防制條例等
【裁判全文】
臺灣高等法院高雄分院刑事判決        99年度上訴字第1436號
上  訴  人
即  被  告  蔡榮元
                    現於台灣高雄看守所
選任辯護人  陳聰敏律師(法扶)
上  訴  人
即  被  告  鄭玲
                    現於台灣高雄看守所
選任辯護人  張永昌律師
            陳煜昇律師
上列上訴人因毒品危害防制條例等案件，不服臺灣高雄地方法院
99年度訴字第831 號中華民國99年7 月29日第一審判決（起訴案
號：臺灣高雄地方法院檢察署99年度偵字第13455 號），提起上
訴，本院判決如下：
    主  文
原判決撤銷。
鄭玲犯販賣第一級毒品罪，共貳罪，各處如附表編號1 、2 宣
告刑欄所示之刑。又犯藥事法第八十三條第一項之轉讓禁藥罪，
處如附表編號8 宣告刑欄所示之刑。又共同偽造公印文，處如附
表編號9 宣告刑欄所示之刑。應執行有期徒刑拾肆年，扣案第一
級毒品海洛因壹包（驗餘淨重9.33公克）沒收銷燬之，上開毒品
之空包裝袋壹只（總重21.47 公克）及扣案電子秤壹台、空夾鏈
袋肆包，均沒收；未扣案之行動電話貳支（門號各0000000000、
0000000000，均含SIM 卡壹張）均沒收，如全部或一部不能沒收
時，追徵其價額或以其財產抵償之。未扣案之販毒所得財物新臺
幣伍仟元沒收，如全部或一部不能沒收時，以其財產抵償之。未
扣案之行動電話壹支（門號0000000000，含SIM 卡壹張）沒收。
扣案偽造「鄭秀美」之國民身分證、「鄭秀美」汽車駕駛執照各
壹張，均沒收。
蔡榮元犯販賣第一級毒品罪，均累犯，共伍罪，各處如附表編號
3 至7 宣告刑欄所示之刑。應執行有期徒刑拾柒年。扣案第一級
毒品海洛因壹包（驗後淨重0.015 公克）暨包裝袋壹只，均沒收
銷燬之；扣案空夾鏈袋陸包沒收；未扣案之行動電話參支（門號
0000000000、0000000000、0000000000，均含SIM 卡壹張），均
沒收，如全部或一部不能沒收時，追徵其價額或以其財產抵償之
。未扣案之販毒所得新臺幣柒仟元沒收，如全部或一部不能沒收
時，以其財產抵償之。
    事  實
一、蔡榮元前因肅清煙毒條例等案件，經本院以80年度上訴字第
    1828號判決、81年度聲字第34號裁定、97年度聲字第831 號
    裁定等，定其應執行有期徒刑16年6 月確定，於民國88年11
    月9 日縮短刑期假釋出獄，於96年8 月30日保護管束執行期
    滿而執行完畢。蔡榮元、鄭玲均明知海洛因係毒品危害防
    制條例第2 條第2 項第1 款所定之第一級毒品，不得持有、
    販賣，竟各基於意圖營利販賣第一級毒品海洛因之犯意，蔡
    榮元以門號0000000000、0000000000、0000000000行動電話
    ；鄭玲以門號0000000000、0000000000行動電話，分別作
    為聯絡電話，而為下列行為：
（一）98年12月8 日6 時32分32秒許，蔡榮源使用0000000000號
      行動電話，撥打鄭玲所使用之0000000000號行動電話聯
      絡稱：欲以新台幣（下同）2500元之對價購買海洛因，雙
      方約定於高雄市○○○路467 號前交貨，蔡榮源隨即前往
      前開約定地點，由鄭玲交付數量不詳之毒品海洛因予蔡
      榮源，鄭玲並向蔡榮源收取2500元以牟利。
（二）98年12月15日23時4 分28秒許，蔡榮源以0000000000號行
      動電話，撥打鄭玲所使用之0000000000號行動電話聯絡
      稱：欲以2500元之對價購買海洛因，雙方約定於高雄縣鳳
      山市七老爺某處交貨，蔡榮源隨即前往前開約定地點，由
      鄭玲交付數量不詳之毒品海洛因予蔡榮源，鄭玲並向
      蔡榮源收取2500元以牟利。
（三）99年1 月7 日22時31分7 秒許，蔡榮源以0000000000號行
      動電話，撥打蔡榮元0000000000號行動電話聯絡稱：欲以
      3000元之對價購買海洛因，雙方約定於高雄市○○區○○
      路橋下交貨，蔡榮源隨即前往前開約定地點，由蔡榮元交
      付數量不詳之毒品海洛因予蔡榮源，蔡榮元並向蔡榮源收
      取3000元牟利。
（四）99年1 月21日22時20分44秒許，蔡榮源以0000000000號行
      動電話，撥打蔡榮元使用之0000000000號行動電話聯絡稱
      ：欲以2000元之對價購買海洛因，雙方約定於高雄市○○
      路與八德路口下交貨，蔡榮源隨即前往前開約定地點，由
      蔡榮元交付數量不詳之毒品海洛因予蔡榮源，蔡榮元並向
      蔡榮源收取2000元牟利。
（五）99年3 月29日22時5 分0 秒許，張志中使用0000000000號
      行動電話，撥打蔡榮元使用之0000000000號行動電話聯絡
      稱：欲以500 元之對價購買海洛因，雙方約定於高雄市鼓
      山區台華輪渡口外面交貨，張志中隨即前往前開約定地點
      ，由蔡榮元交付數量不詳之毒品海洛因予張志中，蔡榮元
      並向張志中收取500 元而牟利。
（六）99年3 月30日17時43分37秒許，張志中使用0000000000號
      行動電話，撥打蔡榮元使用之0000000000號行動電話聯絡
      稱：欲以500 元之對價購買海洛因，雙方約定於高雄市鼓
      山區台華輪渡口外面交貨，張志中隨後前往前開約定地點
      ，由蔡榮元交付數量不詳之海洛因予張志中，蔡榮元並向
      張志中收取500 元牟利。
（七）99年4 月14日17時許，馮善凱使用0000000000號行動電話
      ，撥打蔡榮元使用之0000000000號行動電話聯絡稱：欲以
      1000元之對價購買海洛因，雙方約定於高雄市○○路橋下
      交貨，馮善凱隨即前往前開約定地點，由蔡榮元交付數量
      不詳之毒品海洛因予馮善凱，蔡榮元向馮善凱收取價款10
      00元而牟利。
二、鄭玲明知甲基安非他命係毒品危害防制條例第2 條第2 項
    第2 款所定第二級毒品，亦屬中央衛生主管機關依藥事法規
    定明令公告之禁藥，依法不得轉讓，竟仍基於轉讓禁藥之犯
    意，於99年4 月15日（起訴書誤植為99年4 月14日）14時許
    ，蔡榮元欲施用毒品，遂以0000000000行動電話，撥打鄭
    玲0000000000號行動電話聯絡，雙方約定於高雄市○○路巷
    子旁後，蔡榮元隨即騎乘機車前往前開約定地點，蔡榮元當
    場向鄭玲詢問有無甲基安非他命後，鄭玲即在上開時、
    地，無償轉讓禁藥甲基安非他命1 包（毛重0.16公克、驗後
    淨重0.028 公克）予蔡榮元。
三、鄭玲因涉嫌違反毒品危害防制條例案件，經臺灣高雄地方
    法院檢察署發布通緝，為規避警察機關之盤查，與其姐鄭秀
    美（99年4 月12日死亡），共同基於意圖供冒用身分使用而
    偽造國民身分證、偽造公印文及偽造汽車駕駛執照特種文書
    、偽造普通印文之犯意聯絡，先由鄭玲於鄭秀美死亡前之
    某時日，在不詳處所，提供照片予鄭秀美；鄭秀美即於不詳
    時間，在不詳地點，以不詳方式（無積極證據可認持偽造之
    「內政部印」公印章而為偽造行為），同時偽造下列特種文
    書：(1)其上印有偽造之「內政部印」公印文且貼上鄭玲照
    片，惟記載鄭秀美年籍之偽造鄭秀美名義之國民身分證1 張
    （下稱身分證）。(2)以不詳方式偽造其上印有「交通部駕駛
    執照製發之章」印文（無積極證據可認持偽造之「交通部駕
    駛執照製發之章」印章而為偽造行為），而貼有鄭玲照片
    ，但記載鄭秀美年籍之偽造之「鄭秀美」汽車駕駛執照1 張
    ，再以不詳時間前所偽造之「交通部公路總局簽發之章」鋼
    印（未扣案），蓋用於鄭玲照片與證件之騎縫處，完成偽
    造「鄭秀美」名義之汽車駕駛執照1 張（下稱駕駛執照），
    足以生損害於戶政機關對於國民身分證核發與管理及交通部
    對於駕駛執照核發與管理之正確性。鄭秀美於偽造完成「鄭
    秀美」名義之身分證、「鄭秀美」名義之駕駛執照後，即將
    之交予其妹鄭玲收受以之備用。
四、嗣因警方人員對於鄭玲、蔡榮元使用之上開行動電話實施
    通訊監察，並於99年4 月15日19時許，持台灣高雄地方法院
    核發之搜索票，至鄭玲前開高雄市○○街166 號1 、2 樓
    住處實施搜索，並扣得鄭玲所有之：毒品海洛因1 罐（
    含罐重，毛重30.93 公克，送鑑定時，稱為1 包）、供販
    賣毒品秤重用之電子秤1 台、供販毒預備而未使用過之空
    夾鏈袋4 包；以及與販賣海洛因毒品尚無關連之：塑膠勺
    子4 支、甲基安非他命吸食器4 組、玻璃球管5 支、
    千斤頂1 台、壓床模具1 組、葡萄糖4 包、現金4 萬
    4 千元、偽造國民身分證、偽造汽車駕照各1 張、帳冊
    1 本、鑰匙1 串；以及非鄭玲所有之行動電話8 支；同
    上址，並在蔡榮元身上上衣左口袋內，扣得其所有之：毒
    品海洛因1 包（毛重0.19公克）、禁藥甲基安非他命1 包
    （毛重0.16公克）、供販毒預備而未使用過之空夾鏈袋6
    包；以及與販賣海洛因毒品尚無關連之：勺子1 支、00
    00000000號行動電話1 支；而循線查悉上情。
五、案經高雄市政府警察局移送臺灣高雄地方法院檢察署檢察官
    偵查起訴。
    理  由
壹、程序事項：
    按被告以外之人於審判外之陳述，雖不符刑事訴訟法第159
    條之1 至之4 等4 條之規定，而經當事人於審判程序同意作
    為證據，法院審酌該言詞陳述或書面陳述作成時之情況，認
    為適當者，亦得為證據；又當事人、代理人或辯護人於法院
    調查證據時，知有刑事訴訟法第159 條第1 項不得為證據之
    情形，而未於言詞辯論終結前聲明異議者，視為有前項之同
    意，同法第159 條之5 定有明文。本案下列所引用之供述及
    非供述證據，業經本院依法踐行調查證據程序，公訴人、被
    告均不爭執各該證據之證據能力，且迄本院言詞辯論終結前
    未就上開證據之證據能力聲明異議，又查無依法應排除其證
    據能力之情形，是後述所引用證據之證據能力均無疑義，依
    法自有證據能力，均得作為本案證據，先予敘明。
貳、實體事項：
一、訊據上訴人即被告鄭玲對於事實欄一、（一）（二）2 次
    販賣毒品海洛因予蔡榮源之事實，迭於偵查、原審、本院審
    理中坦承不諱；上訴人即被告蔡榮元對於事實欄一、（三）
    （四）2 次販賣毒品海洛因予蔡榮源；事實欄一、（五）（
    六）2 次販賣毒品海洛因予張志中之事實，亦於偵查、原審
    、本院審理中坦承不諱；至於事實欄一、（七）販賣毒品海
    洛因予馮善凱之部分，被告蔡榮元雖於偵查中辯稱係合資購
    買云云，然於原審、本院審理中已坦承有販賣毒品海洛因予
    馮善凱之販毒行為。被告2 人之供述，亦核與證人馮善凱（
    偵1 卷第6-8 頁、第33-35 頁、偵卷第23-27 頁）、蔡榮源
    （偵卷第147-150 頁、第173-174 頁、第205-208 頁、）、
    張志中（偵卷第156-158 頁、第199-201 頁、第186-188 頁
    ）於警詢及偵查中之證述，均相符合，此外，並有高雄市政
    府警察局刑警大隊搜索扣押筆錄（偵卷第34-36 頁）、高雄
    市政府警察局刑警大隊搜索扣押筆錄（偵卷第37-40 頁）、
    被告蔡榮元手機0000000000、0000000000號之監聽譯文（偵
    卷第61-67 頁、第68-73 頁、第159-161 頁、第202-203 頁
    ）、高雄市政府警察局刑事警察大隊偵四隊12分隊偵辦毒品
    案尿液採證代碼對照表（偵卷第75-76 頁）、高雄市政府警
    察局刑警大隊扣押物品清單（偵卷第135-142 頁、第214 頁
    ）、證人蔡榮源持手機0000000000監聽譯文（偵卷第151-15
    5 頁、第209-211 頁）、0000000000電信資料查詢（馮善凱
    ）（偵卷第190-194 頁）、被告蔡榮元高雄市立凱旋醫院濫
    用藥物成品檢驗鑑定書（偵卷第196 頁）、證人張志中指認
    被告蔡榮元圖片（偵卷第204 頁）、高雄市政府警察局刑警
    大隊搜索扣押筆錄（偵1 卷第10-11頁、第37頁）、馮善凱
    與被告蔡榮元交易毒品現場照片、扣案物照片（偵1 卷第17
    -23 頁）、高雄市政府警察局刑事警察大隊偵四隊12分隊毒
    品案件嫌犯通聯紀錄表（偵1 卷第24-25頁）、高雄市立凱
    旋醫院濫用藥物成品檢驗鑑定書（偵1 卷第39頁）、臺灣高
    雄地方法院檢察署扣押物品清單（原審卷第58-60 頁）等可
    稽，又被告鄭玲於99年4 月15日14時許，經蔡榮元以0000
    000000行動電話，撥打鄭玲0000000000號行動電話聯絡，
    雙方約定於高雄市○○路巷子旁後，鄭玲在上開時、地，
    無償轉讓禁藥甲基安非他命1 包予蔡榮元之事實，亦據共同
    被告即證人蔡榮元於原審中證述明確，而蔡榮元遭扣案之粉
    末經送驗結果，為甲基安非他命毒品，亦有高雄醫學大學附
    設中和紀念醫院檢驗報告（甲基安非他命毛重0.16公克、驗
    後淨重0.028 公克）在卷可考（原審卷第63頁）；足認被告
    2 人上開自白均核與事實相符，自堪認定。
二、再按，販賣毒品，並無一定之公定價格，每次買賣之價格亦
    各有差異，隨供需雙方之資力或關係之深淺或需求之數量、
    貨源之充裕與否、販賣者對於資金之需求如何即殷切與否，
    以及政府查緝之態度，進而為各種之風險評估，而有各種不
    同之標準，並非一成不變。販賣者從各種「價差」或「量差
    」謀取利潤方式，或有差異，然其所圖利益之非法販賣行為
    目的，則屬相同，並無二致。查被告自始否認有販賣毒品之
    犯行，故無從查知其販入毒品之價格，惟一般民眾普遍認知
    毒品之非法交易，向為政府查禁森嚴且重罰不寬貸，衡諸常
    情，倘非有利可圖絕無平白甘冒被重罰高度風險之理，從而
    ，舉凡其有償交易，除足反證其確另基於某種非圖利本意之
    關係外，通常尚難因無法查悉其買進、賣出之差價，而諉無
    營利之意思，或阻卻販賣犯行之追訴；倘被告蔡榮元、鄭
    玲未因販賣上開毒品而從中牟利，當無冒險購買昂貴毒品及
    耗時費力聯繫之閒情，堪認被告蔡榮元、鄭玲上揭所為，
    應有牟利，足徵被告蔡榮元、鄭玲主觀上確有營利之不法
    意圖，應可認定。
三、被告鄭玲就事實欄三共同偽造身分證及偽造駕駛執照之事
    實已坦承不諱，並有偽造鄭秀美名義之身分證、駕駛執照各
    1 張扣案可考，觀扣案「鄭秀美」駕駛執照之有效日期記載
    102.11.20 ，核與本院卷附公路監理資訊系統登錄該駕駛執
    照有效日期為88.11.20不同等情，並有公路監理電子閘門證
    號查詢汽車駕駛人螢幕列印資料1 份在卷可參，扣案駕駛執
    照上之有效期限與上開電腦資料不符，足證「鄭秀美」名義
    之駕駛執照係偽造而來，應堪認定。至於扣案之身分證，其
    上登載之發證日期、年籍資料等，雖均與法務部戶役政連結
    系統電腦其上登載之身分證相關異動資料相符，然鄭秀美本
    身亦需使用身分證，其自無將真實之身分證換貼鄭玲之照
    片而交予鄭玲使用，使自己失去身分證使用之理，足見扣
    案身分證亦應屬偽造。偽造「鄭秀美」身分證上「內政部印
    」之公印文及偽造之「鄭秀美」駕駛執照上「交通部駕駛執
    照製發之章」之印文，除以偽造之公印、印章而為偽造外，
    仍有可能係以影印或電腦描繪等他方式偽造而成，是在無積
    極證據證明鄭秀美有偽造「內政部印」、「交通部駕駛執照
    製發之章」，並以該印章從事偽造身分證、駕駛執照之情形
    下，本諸罪疑唯輕原則，本院認定該「內政部印」、「交通
    部駕駛執照製發之章」之偽造公印文、偽造印文均係以其他
    不詳方式偽造，非以偽造印章之方式而完成。至於偽造之「
    鄭秀美」駕駛執照上所蓋用之「交通部公路總局簽發之章」
    鋼印文，因鋼印文正面凸起浮字、背面凹陷不平之效果，並
    無法以實體鋼印印蓋以外之方式偽造而得，堪認該部分印文
    ，係以偽造之鋼印蓋用而成。偽造之「鄭秀美」名義之駕駛
    執照，雖有「交通部公路總局簽發之章」之鋼印文，惟因並
    無積極證據足認被告鄭玲有參與偽造上開鋼印之行為或犯
    意，依「疑點利益歸於被告」原則，應為有利於被告之判斷
    ，故認被告鄭玲並無參與偽造該鋼印之舉。
四、綜上，被告蔡榮元上揭販賣第一級毒品海洛因5 次，被告鄭
    玲上揭販賣第一級毒品海洛因2 次、轉讓禁藥甲基安非他
    命1 次、意圖供冒用身分使用而偽造國民身分證暨偽造公印
    文、偽造駕駛執照特種文書暨偽造私印文等犯行，事證明確
    ，應予依法論科。
五、論罪科刑與改判：
（一）鄭玲轉讓禁藥部分：
  (1)、按甲基安非他命係毒品危害防制條例第2 條第2 項第2 款
      之第二級毒品，且第二級毒品MDMA、MDA 、安非他命及甲
      基安非他命等成分均屬安非他命類藥品，業經行政院衛生
      署75年7 月11日以衛署藥字第597627號公告，為有效管理
      安非他命類藥品與其衍生物之冊類及其製劑，重申公告禁
      止使用，而均屬藥事法第22條第1 項第1 款所規定之「禁
      藥」（即藥事法第22條第1 款所稱之『經中央衛生主管機
      關明令公告禁止製造、調劑、輸入、輸出、販賣或陳列之
      毒害藥品』）。嗣雖又經同署公告列為化學合成類麻醉藥
      品管理，仍不失其為禁藥之性質（最高法院82年台上字第
      2259號判決參照）。而明知為禁藥而轉讓者，藥事法第83
      條亦定有處罰明文。故行為人明知為禁藥即「甲基安非他
      命」而轉讓予他人者，除成立毒品危害防制條例第8 條第
      2 項之「轉讓第2 級毒品罪」外，亦構成藥事法第83條第
      1 項之「轉讓禁藥罪」，此係屬同一犯罪行為而同時有二
      種法律可資處罰之「法條（規）競合」情形，應依「重法
      優於輕法」、「後法優於前法」等法理，擇一處斷。而毒
      品危害防制條例第8 條第2 項轉讓第2 級毒品罪之法定本
      刑為『6 月以上5 年以下有期徒刑，得併科新台幣70萬元
      以下罰金』。民國93年4 月21 日 修正後藥事法第83條第
      1 項轉讓禁藥罪之法定本刑為『7 年以下有期徒刑，得併
      科新台幣500 萬元以下罰金』。故除轉讓之第2 級毒品安
      非他命達淨重10公克以上，或轉讓與未成年人，而有應依
      毒品危害防制條例第8 條第6 項及第9 條之規定加重其刑
      至二分之一之情形者外，修正後藥事法第83條第1 項之罪
      之法定本刑，顯較毒品危害防制條例第8 條第2 項之罪之
      法定本刑為重，依前述「重法優於輕法」之法理，自應優
      先適用藥事法第83條第1 項之規定處斷（最高法院94年台
      上字第7021號、97年台非字第39 7號判決意旨參照）。
  (2)、核被告鄭玲上開犯罪事實欄二之部分，所為係犯藥事法
      第83條第1 項之轉讓禁藥罪。公訴意旨認被告係犯毒品危
      害防制條例第8 條第2 項之轉讓第二級毒品罪，容有未洽
      ，惟其起訴之社會基本事實同一，起訴法條應予變更。又
      被告持有甲基安非他命之行為與轉讓行為同為實質上一罪
      之階段行為，高度之轉讓行為既已依藥事法加以處罰，依
      法律適用完整性之法理，其低度之持有甲基安非他命行為
      ，自不能再行割裂適用毒品危害防制條例加以處罰。被告
      鄭玲就藥事法第83條第1 項之轉讓禁藥罪，雖於偵、審
      中均有自白轉讓甲基安非他命予被告蔡榮元之事實，惟查
      ，對於不同刑罰法律間具有法規競合關係者，由法院為比
      較適用時，應本於法律整體適用不得割裂原則，實務上，
      於同一法律為新舊法比較適用時，亦本此原則（最高法院
      27年上字第2615號判例參照），被告鄭玲轉讓甲基安非
      他命之行為，既發生藥事法第83條第1 項與毒品危害防制
      條例第8 條第2 項規定間之法規競合關係，而應優先適用
      較重之藥事法第83條第1 項規定論處，是縱被告鄭玲於
      偵查及審判中均自白，基於法律整體適用不得割裂原則，
      不得另依毒品危害防制條例第17條第2 項之規定，而減輕
      其刑。
（二）鄭玲偽造國民身分證、公印文、汽車駕駛執照、普通印
      文部分：
  (1)、按國民身分證係由主管機關核發作為國人身分證明之用，
      屬於品行能力相類之證書，係刑法第212 條規定之特種文
      書；所謂公印或公印文，係專指表示公署或公務員資格之
      印信而言，即俗稱大印與小官章及其印文（最高法院69年
      度台上字第693 號判例意旨參照），查本件偽造之「鄭秀
      美」國民身分證上之「內政部印」之印文，係用以表明公
      務主體之同一性，而為內政部於職務上所使用之印信，核
      屬公印。則國民身分證上「內政部印」之印文，即屬刑法
      第218 條第1 項所稱之公印文。又偽造公印文，刑法第21
      8 條第1 項既有獨立處罰之規定，且較刑法第212 條之處
      罰為重，則於偽造刑法第212 條之特種文書，同時偽造公
      印文者，即難置刑法第218 條第1 項處刑較重之罪於不問
      （司法院大法官會議釋字第82號解釋意旨參照），故應論
      以較重之偽造公印文罪，而不另論偽造特種文書罪。又戶
      籍法第75條於97年5 月28日修正公布，該條第1 項、第2
      項規定「意圖供冒用身分使用，而偽造、變造國民身分證
      ，足以生損害於公眾或他人者，處五年以下有期徒刑、拘
      役或科或併科新臺幣五十萬元以下罰金。行使前項偽造、
      變造之國民身分證亦同」。該法條係針對國民身分證之偽
      造、變造犯行予以明文規定，相較於刑法第212 條係針對
      所有一般特種文書之偽造、變造犯行，係基於特別法之關
      係，因是戶籍法第75條第1 項、第2 項規定，與刑法第21
      2 條乃法規競合，應擇重者即戶籍法第75條第1 項處斷。
      戶籍法上揭規定與刑法第218 條第1 項規定為想像競合關
      係，依刑法第35條第2 項主刑輕重標準之比較規定，刑法
      第218 條第1 項較戶籍法第75條為重，自應從重論以刑法
      第218 條第1 項偽造公印文罪。
  (2)、刑法上所稱之公印，係指表示公署或公務員資格之印信而
      言，已如前述；然若不足以表示公署或公務員之資格者，
      不得謂之公印，而為普通印章。查「交通部駕駛執照製發
      之章」、「交通部公路總局簽發之章」，其機關全銜之下
      既綴有「駕駛執照製發之章」、「簽發之章」數字，其非
      依印信條例規定，由上級機關所製發之印信，以表示該機
      關之資格者甚明，自非公印，最高法院著有69年臺上字第
      1676號判例可資參照。又偽造特種文書，並偽造其上所蓋
      用之印文，應分別成立刑法第212 條及第217 條第1 項或
      第218 條第1 項之罪，並依同法第55條從一重之偽造印文
      或公印文罪處斷（司法院34年院解字第3020號解釋及司法
      院大法官會議解釋第82號解釋意旨參照）。本件偽造之「
      鄭秀美」汽車駕駛執照上之「交通部駕駛執照製發之章」
      、「交通部公路總局簽發之章」之印文，應屬普通印文。
      被告鄭玲共同偽造「交通部駕駛執照製發之章」及「交
      通部公路總局簽發之章」之印文而完成偽造「鄭秀美」之
      汽車駕駛執照，因偽造印文之行為，刑法第217 條第1 項
      既有獨立處罰規定，且刑度較刑法第212 條規定者為重，
      揆諸前開說明，自難僅論刑法第212 條之罪。
  (3)、被告鄭玲就上開犯罪事實欄三之部分，就偽造「鄭秀美
      」國民身分證部分，其上並有偽造之內政部公印文，所為
      係犯戶籍法第75條第1 項、刑法第218 條第1 項之罪；就
      偽造「鄭秀美」汽車駕駛執照部分，係犯刑法第212 條之
      偽造特種文書、第217 條第1 項之偽造印文罪。公訴意旨
      漏未斟酌該偽造之國民身分證其上並有偽造之內政部公印
      文，以及偽造之汽車駕駛執照其上尚有偽造之「交通部駕
      駛執照製發之章」及「交通部公路總局簽發之章」之普通
      印文，而認被告鄭玲係犯戶籍法第75條第1 項及刑法第
      212 條之偽造特種文書罪，顯有誤會，惟其基本事實同一
      ，本院自應予以審理，並變更其起訴法條。被告鄭玲在
      偽造之汽車駕駛執照上接續偽造「交通部駕駛執照製發之
      章」及「交通部公路總局簽發之章」之印文各1 枚之行為
      ，顯係在密接之時地，利用同一機會，本於單一犯意接續
      而為，觸犯同一犯罪構成要件，各行為之獨立性極為薄弱
      ，依一般社會健全觀念，在時間差距上，難以強行分開，
      屬接續犯，應論以一罪。被告鄭玲所犯刑法第218 條第
      1 項之偽造公印文罪、刑法第217 條第1 項之偽造印文罪
      ，與鄭秀美之間，有犯意聯絡及行為分擔，應論以共同正
      犯。被告鄭玲1 次提供照片，並由鄭秀美同時偽造上開
      國民身分證、汽車駕駛執照等證件，核屬一行為觸犯偽造
      公印文罪及偽造普通印文2 罪名，為想像競合犯，應依刑
      法第55條之規定，從一重之偽造公印文罪處斷。
（三）被告鄭玲、蔡榮元販賣毒品海洛因部分：
      核被告鄭玲就上開犯罪事實欄一、（一）（二）2 次所
      為；被告蔡榮元就上開犯罪事實欄一、（三）至（七）5
      次所為，均係犯毒品危害防制條例第4 條第1 項之販賣第
      一級毒品罪。被告鄭玲、蔡榮元2 人分別持有第一級毒
      品之低度行為，各為販賣第一級毒品之高度行為所吸收，
      不另論罪。被告鄭玲上揭販賣第一級毒品海洛因2 次、
      轉讓禁藥甲基安非他命1 次、偽造公印文罪1 次；以及被
      告蔡榮元上揭販賣第一級毒品海洛因5 次，均犯意各別，
      行為互殊，應分論併罰。被告蔡榮元有如事實欄所述之前
      科，有台灣高等法院被告前案紀錄表在卷可查，是其前受
      有期徒刑執行完畢後，5 年內故意再犯本件法定刑為有期
      徒刑以上刑之罪，為累犯，應依刑法第47條第1 項規定加
      重其刑，惟就所犯毒品危害防制條例第4 條第1 項法定刑
      死刑、無期徒刑部分，依刑法第64條第1 項及同法第65條
      第1 項規定不得加重，故僅就罰金刑之部分，加重其刑。
      被告鄭玲於偵查及審判中均自白販賣毒品海洛因予蔡榮
      源2 次，以及被告蔡榮元於偵查及審判中亦自白販賣毒品
      海洛因予蔡榮源2 次、張志中2 次，均依毒品危害防制條
      例第17條第2 項規定，減輕其刑。至於被告蔡榮元就販賣
      毒品海洛因予馮善凱之部分，因蔡榮元於警詢、偵查中均
      辯稱係合買，而合買與販賣之定義不同，該部分自無法認
      蔡榮元可邀偵審中自白減刑之寬典。被告2 人販賣海洛因
      以營利，本不宜輕縱，惟念每次販賣之數量遠不及一般大
      盤商、中盤商，所得價款非鉅，犯罪之情節尚非須以終身
      監禁或論處死刑之程度，僅因一時貪念，致罹重典，相對
      於長期大量販賣毒品之大毒梟而言，其對社會治安及國民
      健康之危害顯然較小，綜觀被告之犯罪情節，倘仍論處販
      賣第一級毒品罪之最低度刑即無期徒刑，仍屬失之過苛而
      不盡情理，不免予人情輕法重之感，難謂符合罪刑相當性
      及比例原則，更無從與大毒梟之惡行有所區隔，是其犯罪
      情狀相較於法定之重刑，在客觀上足以引起一般人之同情
      ，情節尚堪憫恕，所犯販賣第一級毒品罪部分，均依刑法
      第59條之規定，予以酌減其刑，被告蔡榮元上開所犯販賣
      第一級毒品罪，有刑之加重及減輕事由，就前開累犯關於
      罰金刑加重部分，依刑法第71條第1 項規定，先加而後爰
      均減之。
（四）原審就被告2 人上開犯行，認犯行明確，據以論處，固非
      無見；惟查：（1 ）被告2 人販賣海洛因以營利，本院認
      渠等之犯罪情節，與毒品危害防制條例第4 條第1 項死刑
      或無期徒刑之法定本刑相較，縱對之科以最低度法定刑猶
      嫌過重，在客觀上以一般國民生活經驗法則為之檢驗，實
      屬情輕法重，當足引起一般人之同情，認為顯有堪資憫恕
      之處，所犯販賣第一級毒品罪部分，均依刑法第59條規定
      予以酌減其刑（如上揭所述），原審未酌減其刑，已有未
      當；（2 ）蔡榮元販毒予馮善凱之部分，因蔡榮元並無於
      警偵訊中自白，自無毒品危害防制條例第17條第2 項減輕
      其刑規定之適用，原審誤以蔡榮元該部分亦有自白而為減
      刑，其事實認定亦有錯誤；（3 ）原審就被告2 人販賣海
      洛因之部分，就持有之毒品、空夾鏈袋、電子秤等相關犯
      罪所用之犯罪工具，均未於該罪主刑項下諭知沒收，又未
      說明不加以沒收（或沒收銷燬）之理由，自非適法。（4
      ）鄭玲並非共同換貼照片於鄭秀美原始真正之身分證、
      駕駛執照上，其行為屬偽造而非變造，原審誤為變造行為
      ，事實認定已有錯誤，又偽造駕駛執照部分，原審僅論刑
      法第212 條之罪而未論以刑法第217 條第1 項之偽造印文
      罪，法條適用亦有錯誤；（5 ）按犯罪之競合，除想像競
      合外，尚有法規（條）競合。法規競合，純屬適用法律問
      題，無關乎數罪名之輕重比較，於量定宣告刑時，自不受
      刑法第55條但書之拘束，祇須以行為人之責任為基礎，審
      酌刑法第57條所列各款情狀即足，尤無不得量處低於已被
      排斥不用之法條最輕本刑以下之刑之限制，此與刑法第55
      條但書想像競合犯規定「不得科以較輕罪名所定最輕本刑
      以下之刑」，以免科刑偏失，並不相同（最高法院99年度
      台上字第2033號判決意旨參照）。原判決既謂：甲基安非
      他命係毒品危害防制條例規範之第二級毒品，亦屬藥事法
      規定之禁藥，行為人明知甲基安非他命禁藥，而轉讓予他
      人，除成立毒品危害防制條例第8 條第2 項轉讓第二級毒
      品罪外，亦構成藥事法第83條第1 項轉讓禁藥罪，屬於一
      犯罪行為而同時有2 種法律可資適用之法條（規）競合情
      形，應依重法優於輕法、後法優於前法等法理，擇一適用
      。上開條例第8 條第2 項轉讓第二級毒品罪，法定刑為六
      月以上五年以下有期徒刑，得併科新台幣七十萬元以下罰
      金；藥事法（93年4 月21日修正，下同）第83條第1 項轉
      讓禁藥罪，法定刑為七年以下有期徒刑，得併科新台幣五
      百萬元以下罰金。藥事法第83條第1 項之罪之法定本刑，
      較之毒品危害防制條例第8 條第2 項之罪之法定本刑為重
      ，依重法優於輕法之法理，應優先適用藥事法第83條第1
      項規定等旨，然於量刑時卻又說明：本案雖因法規競合後
      適用藥事法第83條第1 項論罪，於科刑時自不宜低於毒品
      危害防制條例第8 條第2 項轉讓第二級毒品罪之法定最低
      度刑等等，所持關於轉讓禁藥之科刑不宜低於毒品危害防
      制條例第8 條第2 項轉讓第二級毒品罪之法律見解，亦有
      錯誤，又鄭玲既已轉讓禁藥甲基安非他命1 包給蔡榮元
      ，該包甲基安非他命自不得於被告鄭玲所犯轉讓禁藥罪
      刑之項下沒收，原審於鄭玲犯罪之罪刑項下沒收，亦有
      錯誤。被告2 人上訴認原審關於販賣海洛因毒品判刑過重
      而指摘原判決量刑不當為有理由，至於轉讓禁藥、偽造證
      件部分，鄭玲之上訴，並無理由，然原判決既有瑕疵，
      應由本院予以撤銷改判。
（五）本院審酌被告蔡榮元、鄭玲均有毒品前科，當知毒品對
      人體之危害性，竟為圖一己私利，販賣毒品海洛因，均助
      長社會濫用毒品風氣，不僅危害國民健康，進而影響社會
      治安，惟念及被告2 人販賣第一級毒品海洛因數量及所得
      均甚少，被告蔡榮元於偵查中尚積極配合警方辦案，欲供
      出毒品上游以換取減刑，雖未查獲，仍足表現其悔意，且
      被告2 人均於原審、本院審理時坦承上開犯行；又被告鄭
      玲明知禁藥甲基安非他命危害人體健康甚鉅，不僅造成
      他人身體之自我傷害，對於他人及社會均具相當程度之不
      良影響，足使社會因施用甲基安非他命人口增加，提高社
      會成本，竟仍轉讓甲基安非他命供蔡榮元施用，惟念其於
      偵審中均坦承犯行，尚有悔意，次數僅1 次，再被告鄭
      玲雖與鄭秀美為姊妹，惟其明知身分證、汽車駕照，均係
      表彰個人身分之用，竟仍與鄭秀美共同偽造，亦有不該，
      惟其犯後坦承犯行，非無悔意；及被告蔡榮元、鄭玲2
      人個別之犯罪之動機、目的、智識程度、生活狀況等一切
      情狀，分別量處如主文第2 、3 項所示之刑。又按刑法修
      正將連續犯、牽連犯等規定悉予刪除，考其立法目的，係
      基於刑罰公平原則考量，杜絕僥倖犯罪心理，並避免鼓勵
      犯罪之誤解，乃改採一行為一罪一罰。是定其刑期時，除
      仍應就各別刑罰規範之目的、輕重罪間體系之平衡、整體
      犯罪非難評價、各行為彼此間之偶發性、與被告前科之關
      聯性、各行為所侵害法益之專屬性或同一性、數罪對法益
      侵害之加重效應、罪數所反映之被告人格特性與犯罪傾向
      、社會對特定犯罪例如一再殺人或販毒行為處罰之期待等
      ，為綜合判斷外，尤須參酌上開實現刑罰公平性，以杜絕
      僥倖、減少犯罪之立法意旨，為妥適之裁量，倘違背此內
      部性界限，即屬權利濫用之違法（最高法院96年台上第75
      83號判決意旨參照）。本院考量被告蔡榮元、鄭玲所為
      上揭販賣第一級毒品海洛因各5 次、2 次之行為，所侵害
      法益之同質性較高、數罪對法益侵害之加重效應較低，及
      上述定應執行刑之原則等情形，分別定被告2 人之應執行
      刑。
（六）沒收部分：
  (1)、按刑罰法令關於沒收之規定，兼採職權沒收主義與義務沒
      收主義。職權沒收，係指法院就屬於被告所有，供犯罪所
      用、預備用或因犯罪所得之物，仍得本於職權斟酌是否宣
      告沒收，例如刑法第38條第1 項第2 款、第3 款、第3 項
      前段等規定屬之。義務沒收，則又可分為絕對義務沒收與
      相對義務沒收。前者指凡法條有：「不問屬於犯人與否，
      沒收之」之特別規定者屬之，法院就此等物品是否宣告沒
      收，無斟酌餘地，除已證明滅失者外，不問屬於犯人與否
      或有無查扣，均應宣告沒收，例如刑法第38條第1 項第1
      款、第2 項、第200 條、第205 條、第209 條、第219 條
      、第266 條第2 項、毒品危害防制條例第18條第1 項前段
      等規定屬之；後者，供犯罪所用、預備用或因犯罪所得，
      以屬於被告所有者為限，始應予以沒收，故法文內有意省
      略：「不問屬於犯人與否」之條件，例如毒品危害防制條
      例第19條第1 項前段規定是（最高法院97年度729 、1163
      、1612、2160判決意旨參照）。又行動電話服務須以晶片
      卡（即SIM 卡）為使用介面，因此電信公司於出租行動電
      話門號予消費者使用時，即同時附帶提供晶片卡給消費者
      作為門號使用之介面，故電信公司接受消費者申辦門號並
      將該門號開通上線時，該晶片卡之所有權已移轉於消費者
      （最高法院98年度台上字第7705號判決意旨參照）。
  (2)、扣案海洛因1 罐於被告鄭玲上揭住所查獲，且為被告鄭
      玲所有等情，為被告鄭玲供明在卷（偵卷第19頁），
      而上開毒品經鑑定結果：獲案毒品表登載毛重30.5公克，
      拆封實際秤重30.93 公克，經送驗，粉末檢品1 包含微量
      第一級第六項毒品海洛因成分，淨重9.46公克，（驗餘淨
      重9.33公克，空包裝總重21.47 公克），純質淨重0.09公
      克，有法務部調查局濫用藥物實驗室鑑定書（99.5.14 日
      調科壹字第09923010690 號）在卷可按（偵卷第163 頁）
      ，係屬毒品危害防制條例第2 條第2 項之第一級毒品，應
      依毒品危害防制條例第18條第1 項前段之規定，不論屬於
      被告所有與否，於被告鄭玲附表編號2 最後1 次販賣犯
      行之宣告刑欄內併宣告沒收銷燬之。上揭毒品外包裝1 只
      係用於包裹毒品，防其裸露、潮濕，便於攜帶、運輸所用
      之物；以及扣案電子秤1 台，為被告鄭玲所有，供販賣
      毒品分裝秤重用；又未扣案之被告鄭玲所有之門號0000
      000000、0000000000行動電話，係供被告鄭玲附表（一
      ）（二）（即編號1 、2 ）販賣毒品連絡用，以上均應依
      毒品危害防制條例第19條第1 項之規定，予以宣告沒收如
      附表（一）（二）宣告刑欄所示。至於扣案空夾鏈袋4 包
      ，係被告鄭玲所有，供預備販賣毒品分裝所用之物，應
      依刑法第38條第1 項第3 款規定沒收。被告鄭玲販賣第
      一級毒品海洛因所得2500元、2500元，共5 千元，雖未扣
      案，然因係犯罪所得之財物，應依毒品危害防制條例第19
      條第1 項之規定，併予宣告沒收之，如全部或一部不能沒
      收時，以其財產抵償之。至於搜索當日查扣之現金4萬4千
      元，因搜索之時日距離被告鄭玲為事實欄（一）（二）
      之販毒行為時間，已有數月之久，且查無其他積極證據足
      以證明被告鄭玲販賣第一級毒品海洛因所得亦混同在該
      查扣之現金內，本院自無從就查扣現金中之5 千元加以宣
      告沒收。其餘被告鄭玲所有、遭扣案之塑膠勺子4 支、
      甲基安非他命吸食器4 組、玻璃球管5 支、千斤頂1 台、
      壓床模具1 組、葡萄糖4 包、現金4 萬4 千元、帳冊1 本
      、鑰匙1 串等物；因無法證明與本件被告鄭玲販賣海洛
      因毒品及轉讓禁藥甲基安非他命犯行有關，爰均不予沒收
      或沒收銷燬之諭知。至於送驗耗損部分之毒品因業已滅失
      ，爰不另宣告沒收，附此敘明。
  (3)、同上址，被告蔡榮元身上上衣左口袋內扣得之海洛因1 包
      （毛重0.19公克），為被告蔡榮元所有等情，為被告蔡榮
      元供明在卷（偵卷第10頁），而上開毒品經鑑定結果：粉
      末檢品1 包檢出毒品海洛因陽性反應，驗前淨重0.025 公
      克，驗後淨重0.015 公克，此有高雄市立凱旋醫院99年5
      月3 日高市凱醫驗字第12958 號鑑定書在卷可按（偵卷第
      196 頁），核屬毒品危害防制條例第2 條第2 項規定之第
      一級毒品，應依毒品危害防制條例第18條第1 項前段之規
      定，不論屬於被告所有與否，於被告蔡榮元附表事實欄（
      七）（即編號7 ）最後1 次犯行之宣告刑欄內併宣告沒收
      銷燬之；至於高雄市立凱旋醫院未將上開包裝袋1 只與毒
      品海洛因分別秤重，該包裝袋自屬難與毒品析離，應一體
      視同毒品，就上揭毒品外包裝1 只連同毒品一併宣告沒收
      銷燬之。未扣案之被告蔡榮元所持用之門號0000000000、
      0000000000、0000000000行動電話，為被告蔡榮元所有，
      已據其自承在卷，並供為聯繫販賣毒品海洛因犯罪使用，
      雖未扣案，惟無證據證明業已滅失，自應依毒品危害防制
      條例第19條第1 項之規定沒收，如全部或一部不能沒收時
      ，追徵其價額或以其財產抵償之。扣案空夾鏈袋6 包，為
      蔡榮元所有，供預備販賣毒品分裝所用之物，應依刑法第
      38條第1 項第3 款規定沒收之。蔡榮元販賣第一級毒品海
      洛因所得3000元、2000元、500 元、500 元、1000元，共
      7 千元，雖未扣案，然因係犯罪所得之財物，應依毒品危
      害防制條例第19條第1 項之規定，併予宣告沒收，如全部
      或一部不能沒收時，以其財產抵償之。送驗耗損部分之毒
      品因業已滅失，爰不另宣告沒收，附此敘明。
  (4)、至被告2 人於上揭時地所販售之海洛因，既已交付與各買
      受人，依一般經驗應已由上開買受人施用完畢，且毒品危
      害防制條例第18條第1 項前段規定查獲之第一、二級毒品
      ，不問屬於犯人與否，沒收銷燬之，所稱查獲之毒品，係
      指犯人被查獲之毒品而言，被告2 人已售出之海洛因，自
      應於各買受人所犯之罪宣告沒收銷燬，不得於本案宣告沒
      收銷燬（最高法院98年度台上字第1223號判決意旨參照）
      ，至於被告鄭玲轉讓之禁藥甲基安非他命，同上理由，
      亦不應於鄭玲所犯之罪刑項下，為宣告沒收之諭知。故
      被告蔡榮元於99年4 月15日向鄭玲取得甲基安非他命後
      ，同日即遭查獲，堪認扣案之甲基安非他命1 包係鄭玲
      轉讓給蔡榮元之物，自不能於被告鄭玲所犯轉讓禁藥之
      罪刑項下，宣告沒收，而應於蔡榮元另犯之持有或施用第
      二級毒品罪案件中處理之。未扣案之被告鄭玲所持用之
      門號0000000000行動電話，係被告鄭玲所有，並供為聯
      繫上述轉讓禁藥甲基安非他命所使用，因藥事法就沒收並
      無特別規定，自應回歸刑法，而依刑法第38條第1 項第2
      款沒收之。至於被告蔡榮元其餘遭扣案之勺子1 支、0000
      000000號行動電話；因無法證明與本件被告蔡榮元販賣海
      洛因毒品有關，爰均不予沒收之諭知。
  (5)、扣案之偽造國民身分證、駕駛執照各1 張，屬被告鄭玲
      所有，且為犯本案所得之物，又戶籍法並無沒收之特別規
      定，自應均依刑法第38條第1 項第3 款之規定，宣告沒收
      之而上開偽造之「鄭秀美」國民身分證上之「內政部」公
      印文及「鄭秀美」汽車駕駛執照上之「交通部駕駛執照製
      發之章」、「交通部公路總局簽發之章」印文，因上開國
      民身分證、汽車駕駛執照均已宣告沒收，爰不再重複為沒
      收之宣告（最高法院63年臺上字第2770 號 判例意旨參照
      ）。
據上論結，應依刑事訴訟法第369 條第1 項前段、第364 條、第
299 條第1 項前段、第300 條，毒品危害防制條例第4 條第1 項
、第17條第2 項、第18條第1 項前段、第19條第1 項，藥事法第
83條第1 項，戶籍法第75條第1 項，刑法第11條前段、第28條、
第212 條、第217 條第1 項、第218 條第1 項、第47條第1 項、
第38條第1 項第2 款、第3 款、第51條第5 款、第55條、第59條
，刑法施行法第1 條之1 ，判決如主文。
本案經檢察官呂建昌到庭執行職務。
中    華    民    國    99    年    12    月    14    日
                  刑事第六庭    審判長法  官  王憲義
                                      法  官  邱永貴
                                      法  官  簡志瑩
以上正本證明與原本無異。
如不服本判決應於收受本判決後10日內向本院提出上訴書狀，其
未敘述上訴理由者，並得於提起上訴後10日內向本院補提理由書
狀（均須按他造當事人之人數附繕本）「切勿逕送上級法院」。
中    華    民    國    99    年    12    月    14    日
                                      書記官  吳新貞
附錄本判決論罪科刑法條：
毒品危害防制條例第4 條第1 項
製造、運輸、販賣第一級毒品者，處死刑或無期徒刑；處無期徒
刑者，得併科新臺幣2 千萬元以下罰金。
藥事法第83條第1項
明知為偽藥或禁藥，而販賣、供應、調劑、運送、寄藏、牙保、
轉讓或意圖販賣而陳列者，處7 年以下有期徒刑，得併科新臺幣
5 百萬元以下罰金。
戶籍法第75條第1、2項
意圖供冒用身分使用，而偽造、變造國民身分證，足以生損害於
公眾或他人者，處五年以下有期徒刑、拘役或科或併科新臺幣五
十萬元以下罰金。
行使前項偽造、變造之國民身分證者，亦同。
中華民國刑法第212條
偽造、變造護照、旅券、免許證、特許證及關於品行、能力服務
或其他相類之證書、介紹書，足以生損害於公眾或他人者，處1
年以下有期徒刑、拘役或3 百元以下罰金。
中華民國刑法第217條第1項
偽造印章、印文或署押，足以生損害於公眾或他人者，處3 年以
下有期徒刑。
中華民國刑法第218條第1項
偽造公印或公印文者，處5 年以下有期徒刑。
附表
┌────┬───────────┬──────────────────────┐
│犯罪事實│主刑                  │從刑（沒收）                                │
├────┼───────────┼──────────────────────┤
│事實一  │鄭玲販賣第一級毒品，│扣案電子秤壹台、空夾鏈袋肆包均沒收；未扣案之│
│（一）  │處有期徒刑拾貳年。    │行動電話壹支（門號0000000000含SIM卡壹張）沒 │
│編號1   │                      │收，如全部或一部不能沒收時，追徵其價額或以其│
│        │                      │財產抵償之。未扣案販賣毒品所得財物新臺幣貳仟│
│        │                      │伍佰元沒收，如全部或一部不能沒收時，以其財產│
│        │                      │抵償之。                                    │
├────┼───────────┼──────────────────────┤
│事實一  │鄭玲販賣第一級毒品，│扣案第一級毒品海洛因壹包（驗餘淨重9.33公克）│
│（二）  │處有期徒刑拾貳年貳月。│沒收銷燬之；上開毒品之空包裝袋壹只（總重21. │
│編號2   │                      │47公克）、扣案電子秤壹台、空夾鏈袋肆包，均沒│
│        │                      │收之；未扣案之行動電話壹支（門號0000000000含│
│        │                      │SIM 卡）沒收，如全部或一部不能沒收時，追徵其│
│        │                      │價額或以其財產抵償之。未扣案之販賣毒品所得財│
│        │                      │物新臺幣貳仟伍佰元沒收，如全部或一部不能沒收│
│        │                      │時，以其財產抵償之。                        │
│        │                      │                                            │
├────┼───────────┼──────────────────────┤
│事實一  │蔡榮元販賣第一級毒品，│扣案空夾鏈袋陸包沒收；未扣案之行動電話壹支（│
│（三）  │累犯，處有期徒刑拾參年│門號0000000000含SIM 卡）沒收，如全部或一部不│
│編號3   │壹月。                │能沒收時，追徵其價額或以其財產抵償之。未扣案│
│        │                      │之販賣第一級毒品所得新臺幣參仟元沒收，如全部│
│        │                      │或一部不能沒收時，以其財產抵償之。          │
├────┼───────────┼──────────────────────┤
│事實一  │蔡榮元販賣第一級毒品，│扣案空夾鏈袋陸包沒收；未扣案之行動電話壹支（│
│（四）  │累犯，處有期徒刑拾參年│門號0000000000含SIM卡壹張）沒收，如全部或一 │
│編號4   │貳月。                │部不能沒收時，追徵其價額或以其財產抵償之。未│
│        │                      │扣案之販賣毒品所得財物新臺幣貳仟元沒收，如全│
│        │                      │部或一部不能沒收時，以其財產抵償之。        │
├────┼───────────┼──────────────────────┤
│事實一  │蔡榮元販賣第一級毒品，│扣案空夾鏈袋陸包沒收；未扣案之行動電話壹支（│
│（五）  │累犯，處有期徒刑拾參年│門號0000000000含SIM卡壹張）沒收，如全部或一 │
│編號5   │參月。                │部不能沒收時，追徵其價額或以其財產抵償之。  │
│        │                      │未扣案之販賣毒品所得財物新臺幣伍佰元沒收，如│
│        │                      │全部或一部不能沒收時，以其財產抵償之。      │
├────┼───────────┼──────────────────────┤
│事實一  │蔡榮元販賣第一級毒品，│扣案空夾鏈袋陸包沒收；未扣案之行動電話壹支（│
│（六）  │累犯，處有期徒刑拾參年│門號0000000000含SIM卡壹張）沒收，如全部或一 │
│編號6   │肆月。                │部不能沒收時，追徵其價額或以其財產抵償之。未│
│        │                      │扣案之販賣毒品所得財物新臺幣伍佰元沒收，如全│
│        │                      │部或一部不能沒收時，以其財產抵償之。        │
├────┼───────────┼──────────────────────┤
│事實一  │蔡榮元販賣第一級毒品，│扣案毒品海洛因壹包（驗後淨重0.015公克）暨包 │
│（七）  │累犯，處有期徒刑拾參年│裝袋壹只，均沒收銷燬之；扣案空夾鏈袋陸包沒收│
│編號7   │伍月。                │之；未扣案之行動電話壹支（門號0000000000含SI│
│        │                      │M卡壹張）沒收，如全部或一部不能沒收時，追徵 │
│        │                      │其價額或以其財產抵償之。未扣案之販賣第一級毒│
│        │                      │品所得新臺幣壹仟元沒收，如全部或一部不能沒收│
│        │                      │時，以其財產抵償之。                        │
├────┼───────────┼──────────────────────┤
│事實二  │鄭玲犯藥事法第八十三│未扣案之行動電話壹支（門號0000000000含SIM 卡│
│編號8   │條第一項之轉讓禁藥罪，│壹張）沒收。                                │
│        │處有期徒刑伍月。      │                                            │
├────┼───────────┼──────────────────────┤
│事實三  │鄭玲共同犯偽造公印文│扣案之偽造國民身分證壹張、汽車駕駛執照壹張，│
│編號9   │罪，處有期徒刑柒月。  │均沒收。                                    │
│        │                      │                                            │
│        │                      │                                            │
│        │                      │                                            │
└────┴───────────┴──────────────────────┘


司法院資訊處製作；財團法人民間司法改革基金會備份。
